【裁判字號】    97,交聲,261
【裁判日期】    971127
【裁判案由】    聲明異議
【裁判全文】
臺灣屏東地方法院交通事件裁定         97年度交聲字第261號
原處分機關  交通部公路總局高雄區監理所屏東監理站
異  議  人
即受處分人  甲○○
上列異議人因違反道路交通管理處罰條例案件，不服交通部公路
總局高雄區監理所屏東監理站民國97年6 月18日所為之屏監違字
第裁82-C00000000號處分，聲明異議，本院裁定如下：
    主  文
異議駁回。
    理  由
一、原處分意旨略以：異議人即受處分人甲○○於民國97年4 月
    6 日9 時30分許，騎乘車牌號碼AWD-190 號機車，行經台北
    縣中和市○○路與宜安路路口時，因有騎車行經有燈光號誌
    管制之交岔路口闖紅燈之違規事實，為台北縣政府警察局中
    和分局安平派出所員警攔停掣單舉發，嗣原處分機關即交通
    部公路總局高雄區監理所屏東監理站認異議人上開情形，違
    反道路交通管理處罰條例第53條第1 項之規定，裁處罰鍰新
    臺幣（下同）1,800 元，並依同條例第63條規定記違規點數
    3 點等語。
二、聲明異議意旨略以：我當時騎車行經中正路與宜安路之T 型
    路口，因中正路綠燈時車流過多無法左轉至宜安路，基於安
    全及本能考量，依往常方式，於中正路紅燈時左轉至宜安路
    ，之後再右轉至安樂路，警員從後追趕將我攔下，開立「中
    正路紅燈直行安樂路口」之罰單，顯係有誤，我紅燈左轉是
    權宜作為，避免發生危險，且警員追趕攔查開單，嚴重侵犯
    人權，可能造成危險，應以定點方式攔檢，為此，提起本件
    聲明異議等語。
三、按汽車駕駛人，行經有燈光號誌管制之交岔路口闖紅燈者，
    處1,800 以上5,400 元以下罰鍰；又汽車駕駛人有第53條情
    形者，記違規點數3 點，道路交通管理處罰條例第53條第1
    項、同條例第63條分別定有明文。經查：
  (一)異議人於97年4 月6 日9 時30分許，騎乘車牌號碼AWD-190
    號機車，行經台北縣中和市○○路與宜安路路口時，因有騎
    車行經有燈光號誌管制之交岔路口闖紅燈之違規情事，為台
    北縣政府警察局中和分局安平派出所員警攔停掣單舉發之事
    實，業據證人即舉發員警蔡家祐於本院審理時證稱：當時我
    在中正路與宜安路路口執勤，異議人從中正路騎內側車道闖
    紅燈要往安樂路，這路口有三條路，中正路、宜安路及安樂
    路，同時只會有一個路口是綠燈，其他二路口是紅燈，都沒
    有紅燈可左轉的燈號，異議人正確的騎車方式應該在中正路
    綠燈中等對向車流稍緩時騎內側車道至安樂路，罰單有誤部
    分，裁決書已經改成闖紅燈了，對舉發事實並無影響等語甚
    詳。而參以證人乙○○係依法執勤職務之警員，與異議人素
    昧平生，並無嫌隙，自無設詞誣陷異議人而故為不實舉發之
    可能，是證人乙○○上開證詞應堪信為真實。
  (二)異議人於異議狀及本院審理時均自承自己有紅燈左轉一事，
    業如前述，然上開路口並無紅燈可左轉之燈號，已據證人乙
    ○○警員證述明確，並有現場圖1 紙及現場照片11幀附卷可
    稽，從而，本件異議人於上述時、地，確有騎乘上開機車闖
    紅燈之違規情事，應堪認定。
四、至異議人辯稱：警員開立「中正路紅燈直行安樂路口」之罰
    單與事實不符，我紅燈左轉是權宜作為，避免發生危險，且
    警員追趕攔查開單，嚴重侵犯人權，可能造成危險云云。然
    交通警察掣單舉發違反道路交通管理處罰條例所列違規事實
    ，本質上為行政處分，係公務員基於職務上權力，依法就特
    定之具體事件所為具公法上效果之單方面行政行為，基於公
    務員為公法上行為具有公信力之原則，該行政行為當可被推
    定為真正，其據以依法處分之事實認定亦為正確無誤，本此
    公信原則，立法者乃賦予行政機關制定違反道路交通事件統
    一裁罰基準及處理細則，使執行勤務員警得當機處分，以達
    其維護交通秩序、安全之行政目的，尚難以警員追趕攔查舉
    發而認其程序有何不法。又異議人聲明異議之客體為前揭裁
    決書，並非警員製作之舉發違反道路交通管理事件通知單，
    是該通知單記載之文句縱有疏漏，亦無關於本件之認定。另
    異議人雖認其紅燈左轉之行為屬權宜措施，惟此舉已違反交
    通號誌之指示至明，造成其他用路人之危險，誠不可取，其
    所辯顯屬卸責之詞，無可採信。
五、綜上所述，本件異議人確有駕車行經有燈光號誌管制之交岔
    路口闖紅燈之違規事實，原處分機關依道路交通管理處罰條
    例第53條第1 項之規定，裁處罰鍰1,800 元，並依同條例第
    63條規定記違規點數3 點，於法即無不合，是本件聲明異議
    ，為無理由，應予駁回。
據上論斷，應依道路交通管理處罰條例第87條第2 項、道路交通
案件處理辦法第19條，裁定如主文。
中    華    民    國    97    年    11    月    27    日
                  交通法庭      法  官  翁世容
以上正本證明與原本無異。
如不服本裁定應於收受送達後5 日內向本院提出抗告書狀敘述抗
告之理由抗告於臺灣高等法院高雄分院。
中    華    民    國    97    年    11    月    27    日
                                書記官  賀燕花


司法院資訊處製作；財團法人民間司法改革基金會備份。
